【裁判字號】    97,訴,1926
【裁判日期】    971225
【裁判案由】    毒品危害防制條例
【裁判全文】
臺灣臺北地方法院刑事判決              97年度訴字第1926號
公  訴  人  臺灣臺北地方法院檢察署檢察官
被      告  甲○○
上列被告因違反毒品危害防制條例案件，經檢察官提起公訴（97
年度毒偵字第2676號、第2829號、第3067號），本院判決如下：
    主  文
甲○○施用第一級毒品，累犯，處有期徒刑柒月；又施用第二級
毒品，累犯，處有期徒刑肆月；又施用第二級毒品，累犯，處有
期徒刑肆月，扣案第二級毒品甲基安非他命（驗餘淨重零點壹
捌捌公克）沒收銷燬之，裝盛上開甲基安非他命毒品用之塑膠袋
壹個沒收。應執行有期徒刑壹年，扣案第二級毒品甲基安非他命
（驗餘淨重零點壹捌捌公克）沒收銷燬之，裝盛上開甲基安非
他命毒品用之塑膠袋壹個沒收。
    事  實
一、甲○○前曾於民國84年間因違反麻醉藥品管理條例案件，經
    臺灣高等法院以86年度上更一字第465 號判決判處有期徒刑
    6 年，並經最高法院於86年11月28日以86年度台上字第7042
    號判決上訴駁回確定；再於84年間因違反麻醉藥品管理條例
    案件，經臺灣高等法院以85年度上易字第2657號判決判處有
    期徒刑6 月確定；又於85年間因違反藥事法案件，經本院以
    85年度訴字第1082號判決判處有期徒刑1 年6 月確定；另於
    85年間因違反肅清煙毒條例案件，經本院以85年度訴字第16
    42號判決判處有期徒刑3 年，嗣經提起上訴，經臺灣高等法
    院以85年度上訴字第5709號判決駁回上訴確定，上開4 罪經
    臺灣高等法院於96年7 月16日以96年度聲減字第201 號裁定
    減刑並定應執行之刑為有期徒刑8 年確定，並於96年7 月16
    日因縮刑期滿執行完畢。
二、甲○○於91年間因施用毒品案件，經本院於91年7 月26日以
    91年度毒聲字第1462號裁定送觀察、勒戒後，因認有繼續施
    用毒品之傾向，經本院於91年8 月28日以91年度毒聲字第17
    27號裁定令入戒治處所施以強制戒治，嗣經裁定停止戒治所
    餘期間並付保護管束，保護管束期間至92年8 月24日期滿，
    視為強制戒治執行完畢，並經臺灣臺北地方法院檢察署檢察
    官於93年2 月26日以93年度戒毒偵字第16號為不起訴處分確
    定。詎甲○○猶未戒除毒癮，於前次強制戒治執行完畢5 年
    內，分別為下列犯罪行為：
  (一)甲○○基於施用第一級毒品海洛因、第二級毒品甲基安非他
    命之犯意，於97年7 月12日20時許，在臺北縣永和市堤防外
    停車場，以將第一級毒品海洛因、第二級毒品甲基安非他命
    一同摻入吸食器內（未扣案）點燃燒烤後，吸食煙霧之方式
    ，同時施用第一級毒品海洛因及第二級毒品甲基安非他命1
    次。嗣於97年7 月13日1 時50分許，甲○○行經臺北市○○
    區○○街與三水街口時，為警員攔查而查獲。
  (二)甲○○基於施用第二級毒品甲基安非他命之犯意，於97年8
    月5 日上午某時，在臺北市○○○路某朋友住處內，以將第
    二級毒品甲基安非他命摻入吸食器內（未扣案）點燃燒烤後
    ，吸食煙霧之方式，施用第二級毒品甲基安非他命1 次。嗣
    於97年8 月6 日20時30分許，甲○○因另涉竊盜案件經警查
    獲後，警員對其採集尿液送檢驗而查獲。
  (三)甲○○基於施用第二級毒品甲基安非他命之犯意，於97年8
    月16日12時30分許，在臺北縣永和市○○路○ 段65號附近路
    旁騎樓下，以將第二級毒品甲基安非他命摻入吸食器（未扣
    案）內點燃燒烤後，吸食煙霧之方式，施用第二級毒品甲基
    安非他命1 次。嗣於97年8 月17日凌晨1 時50分許，甲○○
    行經臺北市○○區○○路4 段622 號前因形跡可疑，經警盤
    查而查獲，並扣得第二級毒品甲基安非他命（驗餘淨重0.13
    88公克），及其所有且供裝盛前開甲基安非他命毒品用之塑
    膠袋1 個。
三、案經臺北市政府警察局萬華分局、信義分局及松山分局報請
    臺灣臺北地方法院檢察署檢察官偵查起訴。
    理  由
一、上揭犯罪事實，業據被告甲○○於本院審理時坦承不諱（見
    本院97年12月11日審判筆錄第2 頁），且被告3 次為警查獲
    時所採尿液均經送檢驗結果，分別呈嗎啡或甲基安非他命陽
    性反應，有臺灣尖端先進生技醫藥股份有限公司濫用藥物尿
    液檢驗報告3 份在卷可稽；另於如犯罪事實欄二(三)所示扣案
    顆粒經送交通部民用航空局航空醫務中心鑑驗結果，確實含
    有甲基安非他命成分，此亦有該局毒品鑑定書1 份存卷可憑
    ，足徵被告前開施用毒品自白，與事實相符合，堪予採信。
    又按施用毒品案件而曾觀察、勒戒或強制戒治執行完畢釋放
    後，5 年以內再犯毒品危害防制條例第10條之施用毒品罪行
    者，即應依法追訴進入刑事訴訟程序審理，此觀毒品危害防
    制條例第23條第2 項規定甚明。經查被告前有如事實欄所述
    之施用毒品犯行，有臺灣高等法院被告前案紀錄表在卷可憑
    ，是被告係於曾受強制戒治執行完畢釋放後，5 年內再犯毒
    品危害防制條例第10條之罪，自應依法論科。綜上所述，本
    件事證明確，被告犯行洵堪認定。
二、按海洛因及甲基安非他命分別係毒品危害防制條例第2 條第
    2 項第1 款、第2 款所規範之第一級、第二級毒品，故核被
    告於如犯罪事實欄二(一)所為係犯毒品危害防制條例第10條第
    1 項、第2 項之施用第一級、第二級毒品罪；於如犯罪事實
    欄二(二)所為係犯同條例第10條第2 項之施用第二級毒品罪；
    於如犯罪事實欄二(三)所為係犯同條例第10條第2 項之施用第
    二級毒品罪。被告施用第一級毒品海洛因、第二級毒品甲基
    安非他命前或後持有第一級、第二級毒品之低度行為，為施
    用之高度行為所吸收，均不另論罪。又按實務上毒犯施用毒
    品之方法甚多，實務上亦曾見人犯同時混合施用海洛因及甲
    基安非他命毒品之案例，本件無積極證據證明被告於如前揭
    犯罪事實欄二(一)所示犯行中係先後於不同時地施用海洛因及
    甲基安非他命毒品，且被告陳稱其該次犯行係同時施用海洛
    因及甲基安非他命，基於罪疑惟輕之法則，應認被告係以一
    行為觸犯上揭2 罪名，為想像競合犯，應從一重之施用第一
    級毒品罪論處。被告所犯上開3 罪間，犯意各別，行為互殊
    ，應分論併罰。又查被告有事實欄所載之犯罪科刑及執行情
    形，有臺灣高等法院被告前案紀錄表存卷可按，其受有期徒
    刑之執行完畢後5 年以內再故意犯本件有期徒刑以上之罪，
    係屬累犯，應依法加重其刑。爰審酌被告前有毒品前科，竟
    仍不知改悔，陷於毒癮而難以自拔，危害國民健康，及其犯
    罪之動機、手段、於本件犯罪後尚能坦承犯行，態度良好等
    一切情狀，分別量處如主文所示之刑，並定其應執行之刑。
三、扣案第二級毒品甲基安非他命（驗餘淨重0.1388公克），應
    依毒品危害防制條例第18條第1 項前段規定在該次施用毒品
    罪名項下宣告沒收銷燬之。另扣案塑膠袋1 個，係被告所有
    ，且供其盛裝甲基安非他命毒品用，自應依刑法第38條第1
    項第2 款規定在該次施用第二級毒品罪名項下宣告沒收。至
    被告前開3 次施用毒品時所使用之吸食器，均未扣案，且俱
    非被告所有等情，業據被告供述明確（見本院97年12月11日
    審判筆錄第2 頁），本院自無從對之宣告沒收，併此敘明。
據上論斷，應依刑事訴訟法第299 條第1 項前段，毒品危害防制
條例第10條第1 項、第2 項、第18條第1 項前段，刑法第11條、
第55條、第47條第1項、第51條第5款、第38條第1項第2款，判決
如主文。
本案經檢察官楊雅清到庭執行職務。
中    華    民    國    97    年    12    月    25    日
                          臺灣臺北地方法院刑事第十七庭
                                審判長法  官  劉煌基
                                      法  官  葉力旗
                                      法  官  賴淑美
上正本證明與原本無異。
如不服本判決，應於判決送達後10日內，向本院提出上訴狀。
                                      書記官  許翠燕
中    華    民    國    97    年    12    月    26    日
附錄本件判決論罪科刑法條全文：
毒品危害防制條例第10條
施用第一級毒品者，處六月以上五年以下有期徒刑。
施用第二級毒品者，處三年以下有期徒刑。


司法院資訊處製作；財團法人民間司法改革基金會備份。
